臺灣桃園地方法院刑事判決　　　　　　　100年度易字第477號
公　訴　人　臺灣桃園地方法院檢察署檢察官
被　　　告　林芯如
上列被告因詐欺案件，經檢察官提起公訴（99年度調偵字第 741
號、99年度偵緝字第822 號），本院判決如下：
    主  文
林芯如連續意圖為自己不法之所有，以詐術使人將本人之物交付
，處有期徒刑壹年貳月，減為有期徒刑柒月。
    事  實
一、林芯如（原名林秀琴）因經濟狀況窘迫，欲借款應急，明知
    其已四處舉債，並無資力足以清償借款，且明知其任職桃園
    縣立體育場工友之薪資所得，前於民國92年1 月起業經本院
    核發扣押命令、移轉命令，將其每月應領薪津新臺幣（下同
    ）3 萬元之3 分之1 移轉予臺灣土地銀行等多位債權人，乃
    竟隱匿該等事實，意圖為自己不法之所有，基於詐欺之概括
    犯意，連續為下列犯行：(一)、於94年10月6 日，在址設桃園
    縣桃園市○○路○ 段1 號之桃園縣立體育場內，向在該體育
    場擔任志工之徐燈瑩表示欲借款12,500元，且為取信徐燈瑩
    ，佯稱其每月有3 萬多元薪資，保證可於1 週內還款，並簽
    發以其為發票人、面額12,500元（起訴書誤載為1 萬2,5000
    元，應予更正）、到期日為94年11月6 日之本票1 紙作為擔
    保，致徐燈瑩信以為真，陷於錯誤，而貸予12,500元（起訴
    書誤載為1 萬2,5000元，應予更正）予林芯如。(二)、於94年
    11月4 日，在上址桃園縣立體育場內，向徐燈瑩表示欲借款
    65,000元，佯以其友人近日內還款後，即可全數清償積欠徐
    燈瑩之款項為幌，且為取信徐燈瑩，並簽發以其為發票人、
    面額為65,000元、到期日為95年2 月8 日之本票1 紙作為擔
    保，致徐燈瑩信以為真，陷於錯誤，而貸予65,000元予林芯
    如。(三)、於95年2 月25日，在桃園縣中壢市中興巷31號姜劉
    鳳之住處內，向姜劉鳳表示欲借款10萬元，且為取信姜劉鳳
    ，向姜劉鳳訛稱其每月均有固定3 萬元薪資所得，姜劉鳳可
    於95年4 月起至同年8 月止，每月持其中國國際商業銀行（
    業於95年8 月21日與交通銀行合併並更名為兆豐國際商業銀
    行）帳號00000000000 號之薪資帳戶資料，自行至銀行提領
    2 萬元，以資清償借款，致姜劉鳳信以為真，陷於錯誤，而
    與林芯如訂立借款契約，當場貸予10萬元款項，林芯如雖將
    上開帳戶之存摺、印鑑、提款卡密碼交予姜劉鳳，惟卻未將
    提款卡、存摺提款密碼一併交付。嗣姜劉鳳發現無法以林芯
    如上開帳戶提領款項，幾經徐燈瑩、姜劉鳳催討債務，林芯
    如於給付徐燈瑩6 千元、給付姜劉鳳5 千元後，即拒不還款
    ，且避不見面，徐燈瑩、姜劉鳳始知受騙。
二、案經徐燈瑩、姜劉鳳分別訴由臺灣桃園地方法院檢察署檢察
    官偵查起訴。
    理  由
壹、證據能力部分：
一、按被告以外之人於偵查中向檢察官所為之陳述，除顯有不可
    信之情況者外，得為證據，刑事訴訟法第159 條之1 第2 項
    定有明文。偵查中對被告以外之人所為之偵查筆錄，或被告
    以外之人向檢察官所提之書面陳述，性質上均屬傳聞證據。
    惟現階段刑事訴訟法規定檢察官代表國家偵查犯罪、實施公
    訴，依法其有訊問被告、證人及鑑定人之權，證人、鑑定人
    且須具結，而實務運作時，檢察官偵查中向被告以外之人所
    取得之陳述，原則上均能遵守法律規定，不致違法取供，其
    可信度極高。經查證人徐燈瑩、姜劉鳳在檢察官偵查中所為
    之證述，性質上雖屬傳聞證據，惟係偵查中向檢察官所為，
    並經具結，證人徐燈瑩、姜劉鳳未曾提及檢察官在偵訊時有
    任何強暴、脅迫、詐欺、利誘等以不正方法取供之情，其陳
    述時之心理狀況健全、並無受外力干擾，且證人徐燈瑩、姜
    劉鳳業於本案審判中到庭依人證之調查程序具結作證，並經
    被告就其等陳述行使對質詰問權，觀諸偵訊筆錄之記載形式
    ，本院亦查無檢察官在上開偵訊時有任何以不正方法訊問，
    而有違反陳述者之自由意志等顯有不可信之情況，衡諸上開
    規定，自具有證據能力。
二、次按「被告以外之人於審判外之陳述，雖不符刑事訴訟法第
    159 條之1 至第159 條之4 之規定，而經當事人於審判程序
    同意作為證據，法院審酌該言詞陳述或書面陳述作成時之情
    況，認為適當者，亦得為證據。當事人、代理人或辯護人於
    法院調查證據時，知有刑事訴訟法第159 條第1 項不得為證
    據之情形，而未於言詞辯論終結前聲明異議者，視為有前項
    之同意。」，刑事訴訟法第159 條之5 亦有明定。查本判決
    所引用以下審判外作成之相關供述證據，公訴人及被告於本
    院準備程序、審判期日均表示無意見而不予爭執，亦未於言
    詞辯論終結前聲明異議，本院審酌上開證據資料製作時之情
    況，尚無違法取得及證明力明顯過低之瑕疵，認以之作為證
    據應屬適當，而其餘所依憑判斷之非供述證據，本院亦查無
    有何違反法定程序取得之情形，且上開各該證據均經本院於
    審判期日依法進行證據之調查、辯論，被告於訴訟上之防禦
    權，已受保障，故上開證據資料均有證據能力。
貳、實體部分：
一、訊據被告林芯如固不諱言彼時確無資力，其薪資所得之3 分
    之1 業遭法院扣押移轉予債權人，且簽發本票2 紙向告訴人
    徐燈瑩借款12,500元、65,000元，以及向告訴人姜劉鳳借款
    10萬元，並承諾每月償還2 萬元等情，惟矢口否認有何詐欺
    取財之犯行，辯稱：向徐燈瑩、姜劉鳳借款時已告知其薪資
    遭法院扣款3 分之1 ，另提供鑽戒予姜劉鳳作為抵押，確有
    誠意還款，後因經濟困難始無法償債，並無詐欺云云。經查
    ：
(一)、上揭犯罪事實，除經告訴人徐燈瑩、姜劉鳳提出告訴狀指訴
    歷歷（見99年度他字第1569號卷第2 至3 頁，97年度他字第
    2270號卷第1 至3 頁）外，並據告訴人徐燈瑩、姜劉鳳分別
    於偵訊及本院審理時具結證述明確（見99年度偵字第 11844
    號卷第10至12頁，98年度偵字第2209號卷第4 至5 頁，本院
    卷第37至42頁背面），此外，復有告訴人徐燈瑩提出之被告
    於94年10月6 日簽發之面額12,500元、到期日為94年11月 6
    日之本票影本，暨被告於94年11月4 日簽發之面額65,000元
    、到期日為95年2 月8 日之本票影本各1 紙為證（見99年度
    他字第1569號卷第6 頁），以及告訴人姜劉鳳提出之被告簽
    立之借據影本1 紙附卷可按（見97年度他字第2270號卷第 4
    頁）。觀諸被告與告訴人姜劉鳳簽定之借款契約已明確載明
    ：「本人林秀琴於民國95年2 月25日向江媽媽借款壹拾萬元
    正，經協議於民國95年4 月起至8 月止每月還款貳萬元（本
    人託寄本人中國商銀之存摺、印章及提款卡，委託每月提、
    還），特立此據為憑。借款人：林秀琴。中華民國95年2 月
    25日。」等語，其上並載有「385544」顯係提款卡密碼之數
    字，核與告訴人姜劉鳳上開指述相符。復經被告坦認：其向
    徐燈瑩、姜劉鳳借款當時，因幫朋友作保，擔保之債務原以
    為是80多萬元，結果卻是300 多萬元，且薪水被扣款3 分之
    1 。借款時有向徐燈瑩表示會在1 週內還錢，亦有向姜劉鳳
    表示每月會還款2 萬元。有將中國國際商業銀行的存摺、印
    章、提款卡密碼（不包括提款卡）交給姜劉鳳，要姜劉鳳於
    其每個月領薪水時，可以直接提領，想說自己有留提款卡就
    能領錢等語不諱（見99年度偵緝字第822 號卷第29頁， 100
    年度審易字第329 號卷23頁、第23頁背面、第27頁背面，本
    院卷第43頁）。佐以被告自94年起至97年間，凡於每月初薪
    資入帳後，幾乎於同日或翌日內即將所有金錢轉出殆盡，此
    有卷附兆豐商業銀行桃園分行100 年6 月14日（100 ）兆銀
    桃園字第094 號函檢附之被告上開帳戶歷史交易明細表可查
    （見本院卷第23至24頁、第28至29頁），顯見被告向告訴人
    徐燈瑩、姜劉鳳借款當時，實無還款能力，甚屬明確。尤有
    甚者，被告於95年2 月25日將其上開帳戶存摺、印鑑交予告
    訴人姜劉鳳，表示可由其每月自帳戶內提領2 萬元款項直至
    債務還清後，旋即於95年6 月1 日掛失上開帳戶之印鑑，而
    更換新印鑑，此亦有兆豐商業銀行桃園分行100 年6 月14日
    （100 ）兆銀桃園字第094 號函檢附之被告上開帳戶掛失印
    鑑申請書附卷可按（見本院卷第23至24頁、第30頁）。足見
    被告當時已無資力還款，為使告訴人徐燈瑩貸予款項，仍先
    後向告訴人佯稱「保證可於1 週內還款」、「其友人近日內
    還款後，即可全數清償積欠徐燈瑩之款項」云云，並簽發面
    額為12,500元、到期日為94年11月6 日之本票1 紙，及簽發
    面額為65,000元、到期日為95年2 月8 日之本票1 紙以作為
    借得同額款項之擔保；復為使告訴人姜劉鳳貸予10萬元款項
    ，明知其每月薪資撥款後旋將所剩無幾，而向姜劉鳳訛稱可
    每月持其上開帳戶資料，自行至銀行提領2 萬元以清償借款
    ，且虛以尾蛇交付上開帳戶之存摺、印章、提款卡密碼，卻
    未一併交付提款卡、存摺提款密碼等情，至為明確。
(二)、按民事法律行為成立債之關係者，在債權人與債務人之間，
    根據一般交易常態，恆不待對造當事人另為表示，當然期待
    他方依誠信原則履行，不生因他方表示必將履約而陷於錯誤
    之問題，惟若債務人於訂立民事借貸契約之際，明知其已陷
    於無資力狀態，且依其締約當時預定之計劃，債務人於清償
    期屆至時仍無資力足以履行依契約所生債務時，仍與相對人
    訂立契約，除經債務人向相對人告知前開事實，而相對人仍
    與之訂約外，自難謂債務人無詐欺之意圖。依被告自承借款
    當時經濟困難、財務狀況不佳等情，業詳如前述，且彼時被
    告任職桃園縣立體育場工友，月薪僅3 萬元，其中三分之一
    薪資業經本院核發扣押命令、移轉命令強制執行，其在外債
    務眾多，金額高達2 百多萬元，另簽發之支票亦遭跳票無法
    兌現等情，均為被告所是認（見100 年度審易字第329 號卷
    第23頁，本院卷第43頁），並有被告之票據退票、拒絕往來
    通報查詢結果（見97年度他字第2270號卷第7 頁），及桃園
    縣立體育場97年8 月5 日桃體總字第0970001422號函覆說明
    暨檢附之被告全年所得明細表、遭法院強制執行扣押款項明
    細表、本院執行命令5 份等件（見97年度他字第2270號卷第
    20至29頁、第33至36頁）在卷可憑，自堪信為真實，顯見以
    被告彼時之收入確已無法支應其龐大之債務負擔甚明。再者
    ，被告明知其任職桃園縣立體育場工友之薪資所得，前於92
    年1 月起業經本院核發扣押命令、移轉命令，將其每月應領
    薪津3 萬元之3 分之1 移轉予臺灣土地銀行等多位債權人，
    竟隱瞞該等事實，於向告訴人姜劉鳳借款當時，仍向姜劉鳳
    佯稱可每月持其上開帳戶資料，自行至銀行提領2 萬元之事
    實，亦經證人姜劉鳳證稱：被告向我借錢時，都沒有說到她
    薪水遭債權人扣押之事，她就是說她每月薪水3 萬元，她拿
    1 萬元，可以給我2 萬元。她將存款簿、印章放在我這邊，
    說這是她薪資轉帳的帳戶，叫我每個月可以拿著存款簿、印
    章去銀行臨櫃領2 萬元，但是她沒有告訴我存摺密碼，她雖
    然告訴我提款卡密碼，但是又不交給我提款卡，我問她怎麼
    沒有給我提款卡，她說她馬上去拿，後來人就不見了。因為
    我沒有存摺密碼，所以沒有去銀行領錢，後來被告就避不見
    面，也不接電話等語明確（見本院卷第41至42頁），並據被
    告坦承：其向徐燈瑩、姜劉鳳借款當時，因幫朋友作保，擔
    保之債務原以為是80多萬元，結果卻是300 多萬元，且薪水
    被扣款3 分之1 。借款時有向徐燈瑩表示會在1 週內還錢，
    亦有向姜劉鳳表示每月會還款2 萬元。有將中國國際商業銀
    行的存摺、印章、提款卡密碼（不包括提款卡）交給姜劉鳳
    ，要姜劉鳳於其每個月領薪水時，可以直接提領，想說自己
    有留提款卡就能領錢等語不諱（見99年度偵緝字第822 號卷
    第29頁，100 年度審易字第329 號卷23頁、第23頁背面、第
    27頁背面，本院卷第43頁）。是互核上證觀之，足認被告在
    向告訴人徐燈瑩、姜劉鳳借款之際，均明知業無資力清償債
    務，及其月薪僅3 萬元，其中3 分之1 業遭法院強制執行之
    事實，乃竟隱瞞該等事實，仍向告訴人徐燈瑩借款，佯稱「
    其月薪3 萬元、保證可於1 週內還款」、「其友人近日內還
    款後，即可全數清償積欠徐燈瑩之款項」云云，且簽發本票
    2 紙作為擔保，以及與告訴人姜劉鳳訂立借款契約，佯以姜
    劉鳳可每月持其上開帳戶資料，自行至銀行提領2 萬元為幌
    ，以此訛詐取信於告訴人徐燈瑩、姜劉鳳，被告主觀上顯有
    為自己不法所有之意圖甚明，嗣告訴人徐燈瑩、姜劉鳳誤信
    被告所言為真，因而分別貸與12,500元、65,000元、10萬元
    款項予被告，自已生損害於告訴人徐燈瑩、姜劉鳳，要無疑
    義。被告辯稱向徐燈瑩、姜劉鳳借款時確有誠意還款，後因
    經濟困難始無法還款，並無詐欺云云，顯屬虛妄，洵難採信
    。
(三)、被告雖辯稱：向徐燈瑩、姜劉鳳借款時已告知其薪資遭法院
    扣款3 分之1 云云，惟此與證人徐燈瑩到庭證稱：被告於94
    年間兩次向我借款時，都沒有告訴我她的信用狀況等語（見
    本院卷第38頁），及證人姜劉鳳於本院審理時證稱：被告向
    我借錢時，都沒有說到她薪水遭債權人扣押之事，她就是說
    她每月薪水3 萬元，她拿1 萬元，可以給我2 萬元等情（見
    本院卷第41頁背面、第42頁）均迥然不符。況衡諸一般事理
    及常情，債務人對自有財產多寡大抵均保密不願讓債權人全
    盤知悉，鮮有債務人會在已無資力支付鉅額欠款，欲向債權
    人借貸款項之情形下，猶主動告知債權人其薪資所得業遭法
    院扣押強制執行之情，且依證人徐燈瑩證稱：當時我告訴被
    告，我身上沒有錢借她，我是去跟別人借錢，但這個錢也是
    別人有急用的，要1 星期內還給別人，她一再保證1 週內就
    會還我，因為她向我借錢，且這錢是我向朋友借來的，所以
    叫她開本票給我，我認為本票是一種憑證。我沒有收入，省
    吃儉用，說好沒有能力還錢就不要借等情（見本院卷第37頁
    、第38頁背面、第39頁、第45頁背面），及證人姜劉鳳證稱
    ：被告當時向我借5 萬元，她說她的車子押在別人那裡，如
    果不去贖車回來，車子會被拍賣掉，當時過年，我小孩給我
    紅包，我就湊了5 萬元給她，過了約20分鐘後，她又打電話
    給我，說還需要再5 萬元，我就到處去跟鄰居借5 萬元，總
    共借10萬元給她等情（見本院卷第41頁）可知，告訴人徐燈
    瑩、姜劉鳳均非富裕之人，其等對金錢亦抱持謹慎嚴謹之價
    值觀，貸予被告之款項復為向他人周轉而來，再以被告與告
    訴人等並無深厚情誼之情觀之，果告訴人徐燈瑩、姜劉鳳事
    前確知悉被告無清償能力、其薪資所得業遭法院扣押強制執
    行之情，焉有可能先向他人周轉現金，使其等成為債務人，
    再輕易借貸對告訴人徐燈瑩、姜劉鳳而言屬高額之77,500元
    、10萬元款項供被告花用，被告所辯上情，顯與常情有違，
    要難採信。
(四)、被告雖另辯稱：借款當時有提供鑽戒予姜劉鳳作為抵押云云
    ，惟此經證人姜劉鳳堅決否認（見本院卷第42頁背面），且
    被告與告訴人姜劉鳳簽定之借款契約係約定：「本人林秀琴
    於民國95年2 月25日向江媽媽借款壹拾萬元正，經協議於民
    國95年4 月起至8 月止每月還款貳萬元（本人託寄本人中國
    商銀之存摺、印章及提款卡，委託每月提、還），特立此據
    為憑。385544。借款人：林秀琴。中華民國95年2 月25日。
    」等語，有告訴人姜劉鳳提出之借款契約、被告所有之中國
    國際商業銀行帳號00000000000 號帳戶存摺影本各1 紙附卷
    可稽（見97年度他字第2270號卷第4 至5 頁），顯見被告借
    款當時交付予告訴人姜劉鳳之物品乃係其申辦之中國國際商
    業銀行之存摺、印章等物，果被告確有提供鑽戒作為借款之
    抵押品，衡情自應一併載明於契約上，焉有可能疏漏，然上
    開借款契約對此卻隻字未提，足見被告辯稱曾提供鑽戒予姜
    劉鳳作為抵押云云，係臨訟杜撰之詞，委無足採。
(五)、被告雖又辯稱借款當時本預計出售其車牌號碼R2-6336 號自
    用小客車，以變賣車輛所得之現金20萬元還款，然因該車遭
    和潤公司取走，拍賣所得僅33,000元，致無法償債云云（見
    100 年度審易字第329 號卷第23頁），惟車牌號碼 R2-6336
    號自用小客車乃洪典所有之車輛，且經洪典於93年10月間以
    動產抵押買賣之方式設定動產抵押予和潤企業股份有限公司
    ，嗣因洪典於95年2 月12日起即未給付分期款項，而經該公
    司於95年3 月16日取回，並於95年5 月6 日逕行拍賣，尚有
    不足款等情，業據和潤企業股份有限公司於100 年5 月18日
    以函文函覆本院綦詳在卷（見本院卷第34頁），經本院質之
    該車既係洪典名下之車輛，即屬洪典所有，如何可將之變賣
    ，被告則又改稱：上開車輛是其信託給洪典云云（見100 年
    度審易字第329 號卷第28頁），惟其迄未能提出任何證據以
    實其說，是被告空言辯稱上開自用小客車為其所有之車輛，
    借款當時原欲將之變賣以償還積欠告訴人等之債務云云，自
    屬無稽，洵不足採信。
(六)、被告雖再辯稱：其於94年10月6 日向徐燈瑩所借之12,500元
    ，於借款1 個月後即已清償云云（見本院卷第39頁背面至40
    頁），惟其於本院審理時已坦認：徐燈瑩都會到體育場向其
    催討金錢，經體育場場長之協調後，協議結果是積欠徐燈瑩
    的72,000元，自95年12月20日開始，於每月20號償還2 千元
    等語不諱（見本院卷第40頁），而被告前於94年10月6 日向
    告訴人徐燈瑩借款12,500元後，嗣再於94年11月4 日向告訴
    人徐燈瑩借款65,000元，此經告訴人徐燈瑩證述明確在卷，
    並為被告所不爭執，是被告向告訴人徐燈瑩借款之總額即為
    77,500元，果被告確於94年11月間即已償還告訴人徐燈瑩第
    1 筆借款12,500元，其與告訴人徐燈瑩間之債務糾紛，於經
    桃園縣立體育場場長之協調後，又有何必要自95年12月20日
    起尚須分期償還告訴人徐燈瑩72,000元，而遠超過被告自稱
    僅餘之65,000元欠款，足證被告所辯其於94年10月6 日向徐
    燈瑩所借之12,500元，於借款1 個月後即已清償云云，係屬
    虛捏之詞，委無足採。
(七)、綜上所述，被告所辯情詞，顯係事後卸責之詞，俱不足以採
    信。本件事證已臻明確，其上開犯行堪以認定，應予依法論
    科。
二、被告行為後，刑法部分條文業經修正公布，並於95年7 月 1
    日施行，其中修正後刑法第56條連續犯之規定業已刪除、第
    33條第5 款罰金刑之最低額亦有變更。就連續犯部分，修正
    前刑法第56條所規定連續犯以一罪論及得加重其刑，修正後
    刑法已將該條刪除，數行為應分論併罰；關於法定罰金刑最
    低度部分，由修正前刑法第33條第5 款規定為銀元1 元以上
    ，依罰金罰鍰提高標準條例第1 條前段提高10倍為銀元10元
    （折算為新臺幣30元）以上，修正後刑法第33條第5 款則修
    正為新臺幣1 千元以上，以百元計算。本件被告行為後法律
    有變更，就罪刑部分，比較行為時法與裁判時法，被告所為
    於刑法修正前可依連續犯之規定論以一罪，於刑法修正後則
    須分論併罰；關於罰金刑最低度，裁判時法較行為時法為重
    ，是綜其全部結果而為比較，以行為時法有利於被告，依刑
    法第2 條第1 項前段規定，自應適用行為時法即修正前之刑
    法規定論處。
三、核被告之所為，係犯刑法第339 條第1 項之詐欺取財罪。被
    告於94年10月6 日至同年2 月25日間先後3 次犯詐欺取財之
    犯行，時間緊接，方法相同，觸犯構成要件相同之罪名，顯
    係基於概括犯意為之，為連續犯，應依修正前刑法第56條規
    定論以一罪，並加重其刑。爰審酌被告身體健全，竟不思正
    途獲取財物，而以上開方式詐取款項，所為殊值非難，且其
    於本院審理時復當庭佯稱：其姊夫於100 年7 月11日出殯，
    其姪女收到白包禮金後可償還其20萬元，即可於100 年7 月
    20日之前以該筆款項清償積欠告訴人徐燈瑩、姜劉鳳之債務
    ，否則本案願受重刑之宣告云云（見本院卷第45頁背面），
    惟迄至本案宣判時被告仍分文未賠償告訴人徐燈瑩、姜劉鳳
    所受損害，有本院辦理刑事案件電話紀錄查詢表2 紙在卷可
    稽（見本院卷第52至53頁），顯見惡性非輕，兼衡其犯罪之
    動機、目的、手段、素行、生活狀況、智識程度，與犯後否
    認犯行，未具絲毫悔悟之意等一切情狀，量處如主文所示之
    刑。又中華民國96年罪犯減刑條例業於96年7 月4 日公布，
    於同年月6 日生效，依該條例第16條規定，自96年7 月16日
    施行。本件被告犯罪係在96年4 月24日以前，於該條例施行
    後之98年6 月2 日始經通緝，有臺灣桃園地方法院檢察署98
    年6 月2 日桃檢玲偵宿緝字第2138號通緝書附卷可參（見98
    年度偵字第2209號卷第26頁），嗣於99年5 月6 日緝獲到案
    ，並非於該條例施行前即經通緝，且其所受宣告之刑未逾有
    期徒刑1 年6 月，合於上開減刑條例所定之減刑條件，爰依
    該條例第2 條第1 項第3 款，第7 條規定，減其宣告刑2 分
    之1 ，而減刑如主文所示之刑。
據上論斷，應依刑事訴訟法第299 條第1 項前段，刑法第339 條
第1 項，修正前刑法第2 條第1 項前段、第56條，刑法施行法第
1 條之1 第1 項、第2 項前段，中華民國96年罪犯減刑條例第 2
條第1 項第3 款、第7 條，判決如主文。
本案經檢察官張聰耀到庭執行職務。
中    華    民    國   100    年    7     月    26    日
                  刑事第五庭  審判長法  官  潘政宏
                                    法  官  張詠惠
                                    法  官  劉淑玲
以上正本證明與原本無異。
如不服本判決應於收受判決後10日內向本院提出上訴書狀，並應
敘述具體理由。其未敘述上訴理由者，應於上訴期間屆滿後20日
內向本院補提理由書（均須按他造當事人之人數附繕本）「切勿
逕送上級法院」。
                                    書記官  許婉茹
中    華    民    國   100    年    7     月    27    日
附錄本案論罪科刑依據之法條：
刑法第339 條：
意圖為自己或第三人不法之所有，以詐術使人將本人或第三人之
物交付者，處5 年以下有期徒刑、拘役或科或併科1 千元以下罰
金。
以前項方法得財產上不法之利益或使第三人得之者，亦同。
前二項之未遂犯罰之。